臺灣高等法院民事裁定
111年度抗字第81號
抗  告  人  羅文台  

上列抗告人因與相對人張寶娥間確定訴訟費用額事件，對於中華
民國110年12月1日臺灣臺北地方法院110年度事聲字第99號裁定
提起抗告，本院裁定如下：
    主  文
抗告駁回。
抗告費用由抗告人負擔。
    理  由
一、按法院未於訴訟費用之裁判確定其費用額者，第一審受訴法
    院於該裁判有執行力後，應依聲請以裁定確定之；又第三審
    律師之酬金，為訴訟費用之一部，並應限定其最高額，民事
    訴訟法第91條第1項、第466條之3第1項分別定有明文。
二、本件相對人向原法院聲請確定訴訟費用額，主張：抗告人聲
    請訴訟救助，對伊提起之不動產所有權移轉登記事件，經原
    法院108年度訴字第2655號、本院108年度上字第1453號判決
    伊勝訴，並分別諭知第一審及第二審訴訟費用由抗告人負擔
    ；抗告人對第二審判決提起上訴，亦經最高法院以110年度
    台上字第1471號裁定駁回上訴，並諭知第三審訴訟費用由抗
    告人負擔，伊所支出第三審律師酬金經最高法院以110年度
    台聲字第2225號裁定核定為新臺幣（下同）3萬元等情，業
    據其提出上開各審級之法院民事判決、裁定為證（見司聲字
    卷第6-15頁），抗告人就此部分並未爭執，應堪信屬實在。
    則原法院司法事務官依相對人之聲請，按首開規定據以確定
    抗告人應賠償相對人之訴訟費用額為3萬元，並加給自裁定
    送達抗告人之翌日起按法定利率計算之利息（下稱原處分）
    ；及原法院以110年度事聲字第99號裁定（下稱原裁定）駁
    回抗告人之異議，自無違誤。
三、抗告人雖提起抗告，略以：伊在遭強制執行生活困難期間支
    出自己之律師費用5萬元，足以證明期盼勝訴心切；民事訴
    訟法第466條之3第1項並未規定敗訴之人應負擔對造之律師
    費用，原處分命伊負擔相對人之律師費用，並無道理云云。
    惟按民事訴訟法第466條之3第1項已明定第三審律師之酬金
    ，為訴訟費用之一部；而兩造間不動產所有權移轉登記事件
    業經法院判決第一、二、三審訴訟費用均應由抗告人負擔，
    並核定相對人之第三審律師酬金為3萬元（見司聲字卷第6-1
    5頁），自應由抗告人負擔該律師費。至抗告人辯稱兩造間
    為借名登記關係云云，則非本件確定訴訟費用額事件所得審
    究。是抗告意旨指摘原裁定不當，聲明廢棄，非有理由。
四、據上論結，本件抗告為無理由，爰裁定如主文。
中　　華　　民　　國　　111 　年　  1　　月　　28   　日
                  民事第十三庭
                      審判長法  官  邱景芬 
                            法  官  邱蓮華 
　　　　　　　　　　　      法  官  林純如 
正本係照原本作成。
本裁定除以適用法規顯有錯誤為理由外，不得再抗告。如提起再
抗告，應於收受送達後10日內委任律師為代理人向本院提出再抗
告狀。並繳納再抗告費新臺幣１千元。
中　　華　　民　　國　　111 　年　　1 　　月　　28　　日
　　　　　　　　　　　　　  書記官  王靜怡